Gabriel Marques de Oliveira

Desenvolvedor Full-Stack

Goiânia - GO, gabrielmarquesmtv123@gmail.com, +55 62 999202197

Desenvolvedor Full-Stack com três anos de experiência em Angular, Spring, NodeJs, MySQL e outras tecnologias. Possuo graduação em Sistemas de Informação pelo Instituto Federal de Goiás. Estou constantemente adquirindo novos conhecimentos, sendo reconhecido pela abordagem prática, eficaz e pela rápida capacidade de aprendizado.

EXPERIÊNCIA PROFISSIONAL

LINUXELL INFORMÁTICA - GOIÂNIA/GO

Arquiteto de Software e DevOps

Mai. 2024 - Atualmente

- Alocado na equipe de Arquitetura, DevOps e WSO2 da Superintendência de Tecnologia da Informação do Governo de Goiás.
- Criação de pipelines no Jenkins e GitLab, scripts de CI/CD para automatizar o processo de desenvolvimento de software das equipes de desenvolvimento presentes no governo.
- Auxilio desenvolvedores e equipes na solução de problemas relacionado a arquitetura.
- Manutenção de Sistemas Modelos de Arquitetura de Referência Tecnológica em Angular e Spring.

Desenvolvedor Full-Stack

Set. 2023 - Abr. 2024

- Desenvolvimento de aplicações para atender secretarias do governo, incluindo: SEDS (Secretaria de Estado de Desenvolvimento Social) com sistemas de gerenciamento de Passaporte do Idoso, Carteirinha do Autista e Passe Livre do Deficiente; IMB (Instituto Mauro Borges) com sistema para gerenciamento de emissão de Certidão de Localização de Áreas e Bens Imóveis (LDA).
- Utilização de tecnologias como Angular e PrimeNG para o desenvolvimento frontend; Java Spring para o desenvolvimento backend; bancos de dados MySQL e Oracle.
- Experiência na utilização da metodologia Kanban para gerenciamento de projetos e melhoria contínua dos processos de desenvolvimento.

GOVERNO DE GOIÁS - GOIÂNIA/GO

Desenvolvedor Full-Stack

Dez. 2021 - Ago. 2023

Responsável pelo desenvolvimento de aplicações web e prototipação de interfaces de usuário (UI)
para a Secretaria de Estado de Desenvolvimento e Inovação (SEDI) - Superintendência de Gestão
Integrada. Atuação no desenvolvimento front-end utilizando Angular, Node.js, Bootstrap e
TypeScript, e no gerenciamento de dados com MySQL. Experiência abrangente em todo o ciclo de
vida do desenvolvimento de software, desde a concepção até a entrega final, garantindo soluções
eficazes e de alta qualidade.

FORMAÇÃO

INSTITUTO FEDERAL DE GOIÁS

2020-2023

Bacharelado em Sistemas de Informação

INFORMAÇÕES EXTRA

- Atividades Extra-currículares: Monitor de Estrutura de Dados.
- Habilidades Técnicas: Typescript, Javascript, Angular, NodeJs, Git, Kanban, Java, Spring, Jenkins, Gitlab CI/CD, Postman, Swagger, React Native.
- Certificações: AWS Academy Cloud Foundations, Responsive Web Design, Fundamentos da LGPD, Toeic Bridge
- Idiomas: Português, Inglês